臺灣臺北地方法院民事裁定
                                   111年度司繼字第217號
聲  請  人  臺北市稅捐稽徵處

法定代理人  倪永祖  


關  係  人  財政部國有財產署北區分署

法定代理人  郭曉蓉  
上列聲請人聲請選任被繼承人黃家軒之遺產管理人事件，本院裁
定如下：
    主  文
選任財政部國有財產署北區分署為被繼承人黃家軒（男、民國00
年00月0日生、身分證統一編號：Z000000000號、生前最後住所
：臺北市○○區○○路0段000巷00弄0號4樓、民國110年6月24日死亡
）之遺產管理人。
准對被繼承人黃家軒之繼承人為承認繼承之公示催告。
被繼承人黃家軒之大陸地區以外之繼承人，應自前項公示催告公
告於司法院網站之日起，1年內承認繼承；大陸地區之繼承人，
應自黃家軒死亡之日起3年內以書面向本院為繼承之表示。上述
期限屆滿，無繼承人承認繼承時，被繼承人黃家軒之遺產，於清
償債權，並交付遺贈物後，如有剩餘即歸屬國庫。
聲請程序費用由被繼承人黃家軒之遺產負擔。
    理  由
一、按繼承開始時，繼承人有無不明，而無親屬會議或親屬會議
    未於一個月內選定遺產管理人者，利害關係人得聲請法院選
    任遺產管理人，定六個月以上之期限，公告繼承人，命其於
    期限內承認繼承，民法第1177條、第1178條第1項、第2項規
    定甚明。
二、本件聲請意旨略以：被繼承人黃家軒於民國110年6月24日死
    亡，被繼承人遺有車輛1量及股票4筆，並欠繳臺北市110年
    使用牌照稅新臺幣15,210元，繼承人均已拋棄繼承，為辦理
    稅捐徵收相關事宜，爰聲請選任被繼承人之遺產管理人等語
    。
三、查聲請人之主張，業據提出被繼承人除戶資料、本院110年
    司繼字第2080號函、繼承人戶籍資料、欠稅查詢情形表、全
    國財產稅總歸戶財產查詢清單、欠稅人集保資料線上查調清
    冊為證，堪信聲請人以利害關係人身分選任被繼承人之遺產
    管理人，與首揭規定並無不符。又被繼承人並非國軍退除役
    官兵輔導委員會列管之榮民，此有該會111年1月10日輔統字
    第1110002077號函在卷可稽。本院考量被繼承人無法定繼承
    人，且遺有車輛及股票，為避免該遺產因無人管理，致影響
    公益，故斟酌遺產管理人之職務，依民法第1179條之規定，
    其程序相當複雜，任務頗為繁重，為期程序之公正、公信起
    見，爰選任財政部國有財產署北區分署為被繼承人黃家軒之
    遺產管理人，並限期命繼承人為承認繼承之公示催告。
四、爰裁定如主文。
五、如不服本裁定，須於裁定送達後10日內，以書狀向本院提出
    抗告狀，並繳納抗告費新臺幣1,000元。
中　　華　　民　　國　　111 　年　　6 　　月　　29　　日
                家事法庭  司法事務官 林嘉怡

附註：本院於本裁定送達聲請人之日起20日內，依法將裁定公告
      於司法院網站，聲請人可自行至司法院網站查詢。